# 与资产相关的递延收益项目未建成该怎么处理

提问人：红 A 时间：2019-12-24 08:05:06
请教陈版主，收到政府补助用于资产项目建设，但是项目没有建成半路报停了，已计入递延收益的政府补助该怎么处理？

回答人：chenyiwei
考虑已收到的补贴是否要归还给政府。如果确定无需归还，则首先将对应资产账面价值和负债对冲，差额作为营业外收入或者营业外支出。